【裁判字號】    94,易,1161
【裁判日期】    950116
【裁判案由】    竊盜
【裁判全文】
臺灣臺南地方法院刑事判決              94年度易字第1161號
公  訴  人  臺灣臺南地方法院檢察署檢察官
被      告  丁○○
            戊○○
上列被告等因竊盜案件，經檢察官提起公訴（九十四年度偵字第
一四二九九號），被告等就犯罪事實為有罪之陳述，經本院裁定
進行簡式審判程序後，判決如下：
    主      文
丁○○共同連續攜帶兇器竊盜，未遂，累犯，處有期徒刑陸月，
如易科罰金，以參佰元折算壹日。扣案之斜口鉗壹支，沒收之。
戊○○共同連續攜帶兇器竊盜，未遂，累犯，處有期徒刑伍月，
如易科罰金，以參佰元折算壹日。扣案之斜口鉗壹支，沒收之。
    事      實
一、丁○○前因竊盜案件，經本院以九十二年度簡上字第一六九
    號判處有期徒刑五月確定，入獄服刑後於民國九十三年五月
    十八日執行完畢；戊○○前因肅清煙毒條例案件，經本院以
    八十五年度訴字第二二八號判處有期徒刑三年六月確定，入
    獄服刑後於八十八年三月二十四日縮短刑期假釋出獄，於假
    釋期間另犯竊盜案件，經本院以八十九年度易字第三○八五
    號判決有期徒刑三月，前開假釋亦因而經撤銷，入獄執行殘
    刑及本次因竊盜案件所判處之有期徒刑後，於九十三年四月
    十六日縮刑期滿執行完畢，竟均不知悔改，由丁○○夥同戊
    ○○，二人共同基於意圖為渠等不法所有之概括犯意聯絡及
    互為竊盜行為之分擔，連續於：(一)九十四年十一月二十日上
    午八時許，共同騎乘機車，前往臺南縣永康市○○路五○三
    號力樂屋五金大賣場以購買斜口鉗一支預作竊盜犯罪之用，
    於戊○○付款購買斜口鉗時，丁○○則另在大賣場內竊取價
    值新臺幣（下同）二百五十元之固定滑輪一個供戊○○使用
    ，(二)同日上午九時三十分，二人共同前往臺南縣仁德鄉○○
    村○○○街三十四號，由丁○○提議竊取該處之舊電線準備
    變賣花用，經丁○○同意後，丁○○則持前開戊○○所購買
    金屬材質所製，若持以行兇客觀上足對人之生命、身體、安
    全構成威脅，為具有危險性可供兇器使用之之斜口鉗一支下
    手割剪電線，戊○○則在旁負責把風，惟丁○○於剪取電線
    時即遭巡邏員警發現查獲而未遂，並扣得斜口鉗一支，始悉
    上情。
二、案經臺南縣警察局歸仁分局報告臺灣臺南地方法院檢察署檢
    察官偵查起訴。
    理      由
一、本件被告丁○○、戊○○所犯為死刑、無期徒刑或最輕本刑
    為三年以上有期徒刑以外之罪，其於準備程序中就被訴事實
    為有罪之陳述，經法官告知簡式審判程序之旨，並聽取公訴
    人之意見後，爰依刑事訴訟法第二百七十三條之一第一項規
    定，裁定由受命法官獨任進行簡式審判程序，合先敘明。
二、上揭犯罪事實，業據被告丁○○、戊○○於本院審理時坦承
    不諱，核與證人即被害人丙○○、乙○○於警詢指訴之情節
    相符，此外，復有臺南縣警察局歸仁分局扣押物品目錄表一
    紙、贓物認領保管單一紙及丁○○、鄭健平涉嫌竊案照片十
    二幀等在卷可稽，並有斜口鉗一支及固定滑輪一個扣案可資
    佐證，綜上所查，被告自白核與事實相符，本件事證明確，
    被告犯行洵堪認定。
三、按刑法第三百二十一條第一項第三款之攜帶兇器加重竊盜罪
    ，係以行為人攜帶兇器竊盜為其加重條件，此所謂兇器，其
    種類並無限制，凡客觀上足對人之生命、身體、安全構成威
    脅，具有危險性之兇器均屬之，且祇須行竊時攜帶此種具有
    危險性之兇器為已足，並不以攜帶之初有行兇之意圖為必要
    （最高法院七十九年臺上字第五二五三號判例參照）；查市
    售之斜口鉗均係金屬材質所製作而質地堅硬，其形狀或有銳
    角或有鈍角，若持以行兇，客觀上足以對人之身體、生命構
    成威脅，具有殺傷力，當屬刑法第三百二十一條第一項第三
    款所稱兇器之一種。是核被告二人犯罪事實欄(一)所為，係犯
    刑法第三百二十條第一項之普通竊盜罪；犯罪事實欄(二)所為
    ，係犯刑法第三百二十一條第二項、第一項第三款之攜帶兇
    器加重竊盜未遂罪。被告二人已著手於上開犯罪事實欄(二)之
    攜帶兇器加重竊盜犯罪行為之實行而不遂，為未遂犯，應依
    刑法第二十六條規定按既遂犯之刑度減輕之。又被告丁○○
    與被告戊○○二人就犯罪事實欄(一)、(二)之竊盜犯行，有犯意
    聯絡及行為分擔，均為共同正犯。又被告二人先後二次竊盜
    犯行，時間緊接，構成要件相同，顯係基於概括犯意反覆為
    之，應均依連續犯之規定論以情節較重之攜帶兇器加重竊盜
    未遂罪，並依法加重其刑。公訴人起訴書論罪欄雖未就前開
    刑法第三百二十一條第二項之攜帶兇器加重竊盜論以未遂罪
    ，然業經蒞庭檢察官當庭補充，併予敘明。查被告丁○○前
    因竊盜案件，經本院以九十二年度簡字第一六九號判處有期
    徒刑五月確定，入獄服刑後於九十三年五月十八日執行完畢
    ；被告戊○○前因肅清煙毒條例案件，經本院以八十五年度
    訴字第二二八號判處有期徒刑三年六月確定，入獄服刑後於
    八十八年三月二十四日縮短刑期假釋出獄，於假釋期間另犯
    竊盜案件，經本院以八十九年度易字第三○八五號判決有期
    徒刑三月，前開假釋亦因而經撤銷，入獄執行殘刑及本次因
    竊盜案件所判處之有期徒刑後，於九十三年四月十六日縮刑
    期滿執行完畢，有臺灣臺南地方法院檢察署刑案資料查註紀
    錄表及臺灣高等法院被告全國前案紀錄表各二份在卷可憑，
    渠等於有期徒刑執行完畢後五年以內再犯本件最重本刑有期
    徒刑以上之刑之罪，均為累犯，應依刑法第四十七條及第七
    十條之規定，遞加重其刑。至被告二人所犯前開犯行部分，
    刑有加重及減輕，故應依刑法第七十一條第一項之規定，先
    加後減之。爰審酌被告二人犯罪之動機、目的、手段、竊盜
    所得財物價值非多、智識程度、生活狀況及本案犯行均係由
    被告丁○○提議或下手行竊，被告戊○○則係擔任掩飾或把
    風之行為分擔，被告戊○○犯罪情節較為輕微，以及渠等二
    人犯罪後均坦承犯行態度良好等一切情狀，分別量處如主文
    所示之刑，並均諭知易科罰金之折算標準。末按共同正犯因
    相互間利用他人之行為，以遂行其犯意之實現，本於責任共
    同之原則，有關沒收部分，對於共犯間供犯罪所用之物，自
    均應為沒收之諭知，最高法院九十一年度臺上字第五五八三
    號、八十九年度臺上字第六九四六號判決可資參照。查扣案
    之斜口鉗一支，為被告戊○○付款購買供被告丁○○使用，
    係為被告丁○○所有，且係被告丁○○供本件竊盜犯罪所用
    之物，業據渠等自承在卷，本於責任共同原則，爰依刑法第
    三十八條第一項第二款之規定宣告沒收。
據上論斷，應依刑事訴訟法第二百七十三條之一、第二百九十九
條第一項前段、刑法第二十八條、第五十六條、第三百二十一條
第二項、第一項第三款、第四十七條、第二十六條前段、第三十
八條第一項第二款、第四十一條第一項前段，罰金罰鍰提高標準
條例第二條，判決如主文。
本案經檢察官甲○○到庭執行職務。
中    華    民    國    95    年    1     月    16    日
                     刑事第九庭  法  官  楊  佳  祥
以上正本證明與原本無異。
如不服本判決，應於收受送達後10日內向本院提出上訴書狀（應
附繕本）。
                                 書記官  顏  惠  華
中    華    民    國    95    年    1     月    16    日
附錄本案論罪科刑法條全文：
刑法第三百二十一條：
犯竊盜罪而有下列情形之一者，處六月以上五年以下有期徒刑：
一、於夜間侵入住宅或有人居住之建築物、船艦，或隱匿其內而
    犯之者。
二、毀越門扇、牆垣或其他安全設備而犯之者。
三、攜帶兇器而犯之者。
四、結夥三人以上而犯之者。
五、乘火災、水災或其他災害之際而犯之者。
六、在車站或埠頭而犯之者。
前項之未遂罰之。


司法院資訊處製作；財團法人民間司法改革基金會備份。
